【裁判字號】    95,訴,1022
【裁判日期】    950630
【裁判案由】    毒品危害防制條例
【裁判全文】
臺灣彰化地方法院刑事判決              95年度訴字第1022號
公  訴  人  臺灣彰化地方法院檢察署檢察官
被      告  甲○○
上列被告因毒品危害防制條例案件，經檢察官提起公訴（95年度
毒偵字第1723號），本院認有刑事訴訟法第273之1條第1項之情
形，而改以簡式審判程序判決如下：
    主  文
甲○○連續施用第一級毒品，累犯，處有期徒刑壹年。
    事  實
一、甲○○前於民國（下同）90年間，因違反毒品危害防制條例
    案件，經本院以90年度訴字第1366號判決判處有期徒刑7月
    、4月，並定應執行有期徒刑10月，緩刑3年確定；另於緩刑
    期間，再因違反毒品危害防制條例案件，經本院於91年8月
    30日，以91年度訴字第746號判決判處有期徒刑10月確定，
    嗣由臺灣雲林地方法院於91年10月16日，以91年度撤緩字第
    55號裁定撤銷首揭緩刑宣告確定，並經送監與前揭有期徒刑
    接續執行，業於93年7月31日縮短刑期執行完畢。另於90年
    間因施用毒品案件，經本院以90年度毒聲字第1152號裁定送
    觀察、勒戒後，認有繼續施用毒品之傾向，由本院於90年8
    月31日，以90年度毒聲字第3367號裁定令入戒治處所施以強
    制戒治1年，嗣因其執行成效經評定為合格，由本院裁定停
    止戒治付保護管束，惟其後又因違反保護管束情節重大，經
    本院裁定撤銷停止戒治，令入戒治處所施以強制戒治，甫於
    91年12月27日執行完畢釋放。詎其仍不知悔改，於前開強制
    戒治執行完畢釋放後5年內，復基於施用第一級毒品海洛因
    之概括犯意，於94年2月間某日起，至95年3月28日晚間9時
    許止，在彰化縣彰化市○○路31巷20號之居所等處，以將第
    一級毒品海洛因置入針筒內摻水混合後，再持以注射之方式
    ，連續施用第一級毒品海洛因多次，平均約1星期施用1次。
    嗣於95年3月29日上午11時許，在上揭居所處，為警持搜索
    票查獲，經其同意採尿檢驗，結果確呈嗎啡陽性反應，始查
    悉情。
二、案經彰化縣警察局員林分局報請臺灣彰化地方法院檢察署檢
    察官偵查起訴，本院認有刑事訴訟法第273-1條第1項之情形
    ，而改依簡式審判程序審理。
    理  由
一、按除被告所犯為死刑、無期徒刑、最輕本刑為3年以上有期
    徒刑之罪或高等法院管轄第一審案件者外，於刑事訴訟法第
    273條第1項程序進行中，被告先就被訴事實為有罪之陳述時
    ，審判長得告知被告簡式審判程序之旨，並聽取當事人、代
    理人、辯護人及輔佐人之意見後，裁定進行簡式審判程序；
    除簡式審判程序及簡易程序案件外，第一審應行合議審判，
    刑事訴訟法第273-1條第1項、第284-1條分別定有明文。本
    件被告甲○○所犯係死刑、無期徒刑、最輕本刑為3年以上有
    期徒刑或高等法院管轄第一審案件以外之罪，並於本院行準
    備程序時就被訴事實為有罪之陳述，本院合議庭依前揭規定
    ，經評議結果，裁定改由受命法官獨任行簡式審判程序，先
    予敘明。
二、上揭事實，業據被告甲○○迭於警詢、偵查、本院行準備程
    序及審理時均坦承不諱，且其於95年3月29日為警查獲時所
    採取之尿液，經送鑑驗結果，確呈嗎啡陽性反應，此有彰化
    縣警察局員林分局委託檢驗尿液代號與真實姓名對照認證單
    及詮昕科技股份有限公司95年4月9日報告編號00000000號濫
    用藥物尿液檢驗報告各一紙附卷可稽。再參以施用第一級毒
    品海洛因具有成癮性，被告前又已有施用毒品之犯行，有其
    前案紀錄可憑，且經強制戒治後，仍再次施用毒品，被告顯
    有難以戒斷，且已成癮之情事，故雖被告於95年3月29日為
    警查獲前3日以外之施用毒品犯行未經採尿鑑驗，然依前開
    說明，亦應認被告之自白確與事實相符，洵堪採信。另查，
    被告曾於90年間因施用毒品案件，經本院以90年度毒聲字第
    1152號裁定送觀察、勒戒後，認有繼續施用毒品之傾向，由
    本院於90年8月31日，以90年度毒聲字第3367號裁定令入戒
    治處所施以強制戒治1年，嗣因其執行成效經評定為合格，
    由本院裁定停止戒治付保護管束，惟其後又因違反保護管束
    情節重大，經本院裁定撤銷停止戒治，令入戒治處所施以強
    制戒治，甫於91年12月27日執行完畢釋放等情，有臺灣高等
    法院被告全國前案紀錄表及臺灣彰化地方法院檢察署刑案資
    料查註紀錄表各一份在卷足憑，被告顯係於受強制戒治執行
    完畢釋放後，5年內再犯毒品危害防制條例第10條第1項之罪
    ，依同條例第23條第2項規定，應依法論科。綜上所述，本
    件犯罪事證明確，被告前開犯行洵堪認定。
三、核被告甲○○所為，係犯毒品危害防制條例第10條第1項之施
    用第一級毒品罪。被告為施用毒品而持有第一級毒品，其持
    有之低度行為應為施用之高度行為所吸收，不另論罪。又被
    告先後多次施用第一級毒品海洛因之犯行，時間緊接，觸犯
    構成要件相同之罪名，顯係基於概括犯意為之，應依刑法第
    56條連續犯規定論以一罪，並加重其刑。復查被告曾於90年
    間，因違反毒品危害防制條例案件，經本院以90年度訴字第
    1366號判決判處有期徒刑7月、4月，並定應執行有期徒刑10
    月，緩刑3年確定；另於緩刑期間，再因違反毒品危害防制
    條例案件，經本院於91年8月30日，以91年度訴字第746號判
    決判處有期徒刑10月確定，嗣由臺灣雲林地方法院於91年10
    月16日，以91年度撤緩字第55號裁定撤銷首揭緩刑宣告確定
    ，並經送監與前揭有期徒刑接續執行，業於93年7月31日縮
    短刑期執行完畢等情，有臺灣高等法院被告全國前案紀錄表
    1件在卷可參，被告於受有期徒刑執行完畢後，5年內再犯有
    期徒刑以上之罪，為累犯，應依刑法第47條之規定，遞加重
    其刑。爰審酌被告前曾有施用毒品罪行，經送觀察、勒戒及
    強制戒治執行完畢釋放後，猶不知悔改，再施用毒品不輟，
    不僅戕害自身健康，更辜負國家將之視為病人，並施以觀察
    勒戒處遇之苦心，惟其對他人權益之侵害仍屬有限，於警詢
    、偵查、本院行準備程序及審理均已坦承犯行，暨其犯罪動
    機、目的、手段、施用之次數、期間及其智識程度、生活狀
    況等一切情狀，量處如主文所示之刑。
四、據上論斷，應依刑事訴訟法第273-1條第1項、第299條第1項
    前段，毒品危害防制條例第10條第1項，刑法第11條、第56
    條、第47條，判決如主文。
本案經檢察官林士富到庭執行職務。
中    華    民    國    95    年    6     月    30    日
                  刑事第二庭    法  官  黃齡玉
以上正本證明與原本無異。
如不服本判決，應於判決送達後10日內向本院提出上訴狀 (須附
繕本)。
中    華    民    國    95    年    7     月    4     日
                                書記官  施嘉玫
毒品危害防制條例第10條第1項
施用第一級毒品者，處 6 月以上 5 年以下有期徒刑。


司法院資訊處製作；財團法人民間司法改革基金會備份。
